【裁判字號】    97,易,349
【裁判日期】    971021
【裁判案由】    竊盜
【裁判全文】
臺灣花蓮地方法院刑事判決               97年度易字第349號
公  訴  人  臺灣花蓮地方法院檢察署檢察官
被      告  乙○○
                    （現羈押於臺灣花蓮看守所）
上列被告因竊盜案件，經檢察官提起公訴（97年度偵字第3755號
、第3845號），被告於準備程序進行中就被訴事實為有罪之陳述
，經告知簡式審判程序之旨，並聽取當事人之意見後，本院裁定
由受命法官獨任進行簡式審判程序，並判決如下：
    主  文
乙○○攜帶兇器竊盜，累犯，處有期徒刑捌月；又攜帶兇器竊盜
，累犯，處有期徒刑拾月。應執行有期徒刑壹年肆月。
    事  實
一、乙○○曾因竊盜案件，經臺灣台東地方法院以96年度簡字第
    26號判處有期徒刑6月，如易科罰金，以新台幣1,000元折算
    1日確定，嗣經同法院以96年度聲減字第429號裁定減為有期
    徒刑3 月，如易科罰金，以新台幣1,000元折算1日，甫於民
    國96年8 月29日縮刑期滿執行完畢。詎其猶不知警惕，竟意
    圖為自己不法之所有，基於竊盜之犯意，分別為以下行為：
（一）於97年1 月4、5日上午6、7時許，攜帶其所有客觀上足以
      對人之生命、身體、健康、安全構成威脅，具有危險性之
      活動扳手1支（未扣案），至花蓮縣光復鄉台九線258.7公
      里往東約500 公尺處臺灣糖業股份有限公司花蓮區處大富
      農場編號0000-00000號機房旁，見該處設置之編號0000-0
      0000號抽手馬達無人看管，即以前開活動扳手1 支，卸下
      固定馬達之螺絲8顆，得手後將之變賣，得款新臺幣500元
      ，供己花用。嗣為警循線查獲。
（二）於同年7 月27日14時30分許，攜帶其所有客觀上足以對人
      之生命、身體、健康、安全構成威脅，具有危險性之一字
      起子1 支（未扣案），至台東縣台東市○○路75號路旁，
      持自備之鑰匙1 支開啟停放於該處許麗萍所有而供丙○○
      使用之車牌號碼F6-4727 號自用小貨車車門進入該車，繼
      以該鑰匙欲開啟電門發動引擎，惟因使力不當，該把鑰匙
      斷裂，無法順利開啟電門，即以前開所攜帶之一字起子，
      插入電門扭轉發動引擎，而竊取該部自用小貨車，得手後
      供其拾荒撿廢鐵之用。嗣於同年8月8日17時30分許，乙○
      ○駕駛前開所竊得之自用小貨車，行經花蓮縣光復鄉原野
      迷宮往北500 公尺處農路時，因形跡可疑，為警盤查查獲
      ，並扣得前開所竊得之贓物（已發還）。
二、案經花蓮縣警察局鳳林分局報告臺灣花蓮地方法院檢察署檢
    察官偵查起訴。
    理  由
一、上揭如犯罪事實一、（一）所示事實，業據被告乙○○於警
    詢及本院審理中坦承不諱，亦據證人甲○○即大富農場主任
    於警詢中證述明確，此外並有現場照片2 幀在卷可稽；如犯
    罪事實一、（二）所示事實，亦據被告於警詢、檢察官偵訊
    及本院審理中坦承不諱，亦據被害人丙○○於警詢中指述綦
    詳，此外並有贓物認領保管單、花蓮縣警察局車輛尋獲電腦
    輸入單、刑案現場測繪圖各乙紙、查獲現場照片4 幀在卷可
    憑。足徵被告自白與事實相符。本件事證明確，被告犯行均
    洵堪認定，應依法論科。
二、查被告為前開犯行所攜帶之工具活動扳手及一字起子，均屬
    金屬材質，一字起子尖端且經被告磨平，業據被告供明在卷
    ，亦經被告當庭繪製活動扳手及一字起子之長度及形狀圖在
    卷可按，足徵上開工具客觀上均具有危險性，足以對人之身
    體、生命、安全構成威脅，皆應屬兇器。核被告所為，均係
    犯刑法第321條第1 項第3款之攜帶兇器竊盜罪。被告所犯前
    開2 竊盜犯行間，犯意各別，行為不同，應予分論併罰。又
    被告曾因竊盜案件，經臺灣台東地方法院以96年度簡字第26
    號判處有期徒刑6 月，如易科罰金，以新台幣1,000元折算1
    日確定，嗣經同法院以96年度聲減字第429 號裁定減為有期
    徒刑3月，如易科罰金，以新台幣1,000元折算1日，於96年8
    月29日縮刑期滿執行完畢，有臺灣高等法院被告前案紀錄表
    乙紙附卷可憑，其受徒刑之執行完畢，5 年以內故意再犯有
    期徒刑以上之罪，皆為累犯，應依刑法第47條第1 項之規定
    ，分別加重其刑。爰審酌被告前已有竊盜前科，復為本件2
    次竊盜犯行，且犯罪型態係攜帶兇器竊盜，不僅造成財物損
    失，亦對人身安全構成潛在威脅，兼衡其犯罪之動機、目的
    、手段、對被害人所生危害、所竊得財物之價值，及坦承犯
    行之態度等一切情狀，分別量處如主文所示之刑，並定其應
    執行之刑，以資儆懲。被告所攜帶之兇器活動扳手及一字起
    子各1 支，雖為被告所有，然並未扣案，為避免執行上之困
    難，爰不為沒收之諭知，附此敘明。
據上論斷，應依刑事訴訟法第273條之1第1項、第299條第1項前
段，刑法第321條第1項第3款、第47條第1項、第51條第5款，判
決如主文。
本案經檢察官羅美秀到庭執行職務。
中    華    民    國    97    年    10    月    21    日
                  刑事第四庭    法  官  張宏節
上列正本證明與原本無異。
如對本判決不服，應於送達後10日內，向本院提出上訴狀（上訴
狀應記載具體上訴理由並應抄附繕本）告訴人或被害人如對於本
判決不服者，應具備理由請求檢察官上訴，其上訴期間之計算係
以檢察官收受判決正本之日期為準。
中    華    民    國    97    年    10    月    21    日
                                書記官
附錄本案論罪科刑法條全文：
刑法第321條第1項第3款：
犯竊盜罪而有左列情形之一者，處6月以上、5年以下有期徒刑：
  三、攜帶兇器而犯之者。


司法院資訊處製作；財團法人民間司法改革基金會備份。
